---
output: 
  html_document :
    theme: cerulean
    toc: true
    toc_float: true

---

## Tarea 2 -  Web Mining {.tabset}

```{r setup, include=FALSE}
knitr::opts_chunk$set(echo = TRUE)
options(knitr.table.format = "html") 
library(knitr)
library(rmarkdown)
library(lubridate)
library(tidyverse)
library(stringr)
library(rvest)
library(XML)
library(purrr)
library(chron)
library(scales)
library(ggplot2)
library(RJSONIO)
library(jsonlite)
library(xts)
library(timeDate)
library(forecast)
library(dygraphs)
        
setwd("C:/Users/Pablo/Google Drive/Promidat/Web_Mining_Legrende/Tarea2")
```

### 1) Apartamentos en alquiler
```{r, fig.align='center', warning=F}

# Extracción para 200 anuncios
extract.page.info <- function(baseurl, path, n){
  out <- list()
  for(i in seq_len(n)){
    url <-  paste0(baseurl, path)
    page <- read_html(url)

#Tabla 1
tabla1 <- page %>%
      html_node("section.product-box") %>%
      html_node("div.ad-info") %>%
      html_node("div.container") %>%
      html_node("div.row") %>%
      html_node("div.col-800") %>% 
      html_node("ul") %>% 
      html_text()
tabla1
# Limpieza y ordenamiento de la tabla
tabla1 <- str_split(tabla1,"\n\n\n")
tabla1 <- flatten_chr(tabla1)
tabla1 <- str_replace_all(tabla1,"(^\\s|\\s$)","")
tabla1 <- str_replace_all(tabla1, "\\s"," ")

# Tabla 2
tabla2 <- page %>%
      html_node("section.product-box") %>%
      html_node("div.ad-details") %>%
      html_node("div.container") %>%
      html_node("div.row") %>%
      html_node("div.col-800") %>% 
      html_node("ul") %>% 
      html_text()
tabla2
# Limpieza y ordenamiento de la tabla
tabla2 <- str_split(tabla2,"\n\n\n")
tabla2 <- flatten_chr(tabla2)
tabla2 <- str_replace_all(tabla2,"(^\\s|\\s$)","")
tabla2 <- str_replace_all(tabla2, "\\s"," ")

# Todo en una sola tabla
info <- c(tabla1,tabla2)
info
info_list <- list(price = str_extract(info[str_detect(info,"Alquiler:")],"(\\d|\\.|\\,|\\$|₡)+"),
                          year = str_extract(info[str_detect(info,"Años de construcción:")],"\\d+$"),
                          bathrooms = str_extract(info[str_detect(info,"Baños:")],"\\d*$"),
                          parking = str_extract(info[str_detect(info,"Estacionamientos:")],"\\d*$"),
                          area = str_extract(info[str_detect(info,"^M² de construcción:")],"\\d*$"),
                          bedrooms = str_extract(info[str_detect(info,"Recamaras:")],"\\d*$"))

    out[[i]] <- info_list
    path <- page %>% html_nodes("a.next") %>% html_attr("href")
    print(i)
  }

  out <- as.data.frame(t(sapply(out, `[`)))
  out[out  == "character(0)"] <- NA
  dollars <- str_detect(out$price,"\\$")
  out$price <- str_replace_all(out$price,"(\\.00|\\,|\\$|₡)","")
  out$price <- as.numeric(out$price)  
  out[dollars,]$price  <- out[dollars,]$price * 570
  out$year <- as.numeric(as.vector(years(Sys.Date()))) - as.numeric(as.character(out$year))
  out$year <- ifelse(out$year > 1900,out$year,NA)
  out$bathrooms <- as.numeric(out$bathrooms)
  out$parking <- as.numeric(out$parking)
  out$area <- as.numeric(out$area)
  out$bedrooms <- as.numeric(out$bedrooms)

  return(out)
}
```

```{r, warning = F, error = T}
house.prices <- extract.page.info(baseurl = "https://www.encuentra24.com", path = "/costa-rica-es/bienes-raices-alquiler-apartamentos/aptos-en-guachipelin-y-pozos-de-santa-ana-desde-550/9573484", n = 2)
saveRDS(house.prices,"house.prices")
house.prices
```

```{r, warning = F}
data <- house.prices[house.prices <= 20000000,]
data$price <- data$price/1000000

ggplot(data, aes(x = price)) + 
  geom_density(fill = "#36BC7A") +
  geom_vline(data = data, mapping = aes(xintercept = median(price)), linetype="dashed") +
  scale_x_continuous(labels = dollar_format(suffix = "M", prefix = "₡"),
                     breaks = trans_breaks(identity, identity, n = 10)) +
  scale_y_continuous(breaks = trans_breaks(identity, identity)) +
  theme_minimal() +
  labs(x = "",
       y = "",
       title = "Distribución de la variable precio",
       subtitle = "Para 200 apartamentos actualmente en alquiler en la web encuentra24",
       caption = "Fuente de datos : www.encuentra24.com")
```

La mayoría de apartamentos de alquiler tienen un precio que ronda los 375.000 colones.

```{r, warning = F}
data <- house.prices

ggplot(data, aes(x = year)) + 
  geom_density(fill = "#66BB6A") +
  geom_vline(data = data, mapping = aes(xintercept = median(year)), linetype="dashed") +
  scale_x_continuous(breaks = trans_breaks(identity, identity, n = 10),expand = c(0,0)) +
  scale_y_continuous(breaks = trans_breaks(identity, identity)) +
  theme_minimal() +
  labs(x = "",
       y = "",
       title = "Distribución de la variable año",
       subtitle = "Para 200 apartamentos actualmente en alquiler en la web encuentra24",
       caption = "Fuente de datos : www.encuentra24.com")
```

La gran mayoría de apartamentos fueron construidos después del 2010.

```{r, warning = F}
data <- house.prices[house.prices <= 20000000,]
data$price <- data$price/1000000

ggplot(data = data, mapping = aes(x = price, y = area)) + 
  geom_point() +
  geom_smooth() +
  scale_x_continuous(labels = dollar_format(suffix = "M", prefix = "₡"),
                     breaks = trans_breaks(identity, identity, n = 6)) +
  scale_y_continuous(labels = dollar_format(suffix = " m2", prefix = ""),
                     breaks = trans_breaks(identity, identity, n = 8)) +
  theme_minimal() +
  labs(x = "Precio",
       y = "Area",
       title = "Relación precio area",
       subtitle = "Para 200 apartamentos actualmente en alquiler en la web encuentra24",
       caption = "Fuente de datos : www.encuentra24.com")
```

El precio de alquiler es directamente proporcional al área de construcción.

```{r, warning = F}
data <- house.prices

ggplot(data, aes(x = bedrooms)) + 
  geom_density(fill = "#66BB6A") +
  geom_vline(data = data, mapping = aes(xintercept = median(year)), linetype="dashed") +
  scale_x_continuous(breaks = trans_breaks(identity, identity, n = 10),expand = c(0,0)) +
  scale_y_continuous(breaks = trans_breaks(identity, identity)) +
  theme_minimal() +
  labs(x = "",
       y = "",
       title = "Distribución de la variable habitaciones",
       subtitle = "Para 200 apartamentos actualmente en alquiler en la web encuentra24",
       caption = "Fuente de datos : www.encuentra24.com")
```

La mayoría de apartamentos cuentan con 2 habitaciones aunque tamvíen resaltan los que tienen 1 sola habitación.

```{r, warning = F}
data <- house.prices

ggplot(data, aes(x = parking)) + 
  geom_density(fill = "#66BB6A") +
  geom_vline(data = data, mapping = aes(xintercept = median(year)), linetype="dashed") +
  scale_x_continuous(breaks = trans_breaks(identity, identity, n = 10),expand = c(0,0)) +
  scale_y_continuous(breaks = trans_breaks(identity, identity)) +
  theme_minimal() +
  labs(x = "",
       y = "",
       title = "Distribución de la variable parqueos",
       subtitle = "Para 200 apartamentos actualmente en alquiler en la web encuentra24",
       caption = "Fuente de datos : www.encuentra24.com")
```

Los apartamentos tienen 1 o 2 espacios de parqueo usualmente.

### 2) Densidad de población por país
```{r, warning = F}
download.file(url = "https://raw.githubusercontent.com/sumeetsk/dbclass/master/countries.xml",destfile = "countries.xml")
countries <- XML::xmlParse("countries.xml")
root <- XML::xmlRoot(countries)
paises <-xmlChildren(root)
c.datos <- c()
for (i in seq_along(paises)) {
  atributos <-xmlAttrs(paises[[i]])
  datos <-c(atributos["name"],atributos["population"])
  c.datos <-rbind(c.datos,datos)
}
datos <- c.datos[1:50,]
datos <- as.data.frame(datos)
datos <- datos %>% remove_rownames %>% column_to_rownames(var="name")

# Agrupación jerárquica
modelo <- hclust(dist(datos),method= "ward.D")
plot(modelo,hang=-1)
rect.hclust(modelo, k=4, border="red")
```

Al hacer clasificación jerárquica con 5 grupos se puede observar como China forma ella sola un grupo ya que su densidad plobacional es muy superior a la de otros países. En otro grupo se encuentran Brasil y Bangladesh. En otro se encuentran Burma, Algeria, Canada, Argentina y Colombia. Por último se encuentran todo el resto de países.


### 3) Niveles de emisión de CO2
```{r, fig.align='center', warning=F}
download.file(url = "https://pkgstore.datahub.io/core/co2-fossil-global:global_json/data/global_json.json",destfile = "global.json")
global <- fromJSON(txt =  "global.json")
global <- as.data.frame(global)
global.ts <- ts(global$Total,start=c(1751,1),freq=1)
auto.arima(global.ts)
fit<-arima(global.ts,order=c(1,2,2))
pred<-predict(fit,n.ahead=6)
preds<-pred$pred
LimInf<-preds-2*pred$se
LimSup<-preds+2*pred$se
per_1<-seq(as.Date("1751-1-1"),as.Date("2010-1-1"),"year")
per_2<-seq(as.Date("2011-1-1"),as.Date("2016-1-1"),"year")
todas.series<-cbind(Total=xts(global$Total,order.by=per_1),LimInf=xts(LimInf,order.by=per_2),Pronostico=xts(preds,order.by=per_2),LimSup=xts(LimSup,order.by=per_2))

dygraph(todas.series,main="Niveles de emisión de CO2 de 1751 a 2016",ylab="Millones de toneladas métricas")%>%
  dySeries(c("LimInf", "Pronostico", "LimSup"), label = "Predicción")%>%
  dyRangeSelector(height = 20, strokeColor = "")%>%  
  dyOptions(axisLineColor = "navy", 
            gridLineColor = "lightblue")
```



