---
output: 
  html_document :
    theme: cerulean
    toc: true
    toc_float: true

---

## Tarea 1 -  Web Mining {.tabset}

```{r setup, include=FALSE}
knitr::opts_chunk$set(echo = TRUE)
options(knitr.table.format = "html") 
library(knitr)
library(rmarkdown)
library(readxl)
library(ggplot2)
library(tm)
library(wordcloud)
library(stringr)
library(rvest)
library(XML)
library(FactoMineR)
library(cluster)
library(RColorBrewer)
        
setwd("C:/Users/Pablo/Google Drive/Promidat/Web_Mining_Legrende/Tarea1")
```
### 1) ¿Por qué es importante que HTML sea un estándar web?
Es importante porque propicia la deficnición de una estructura para la información que se encuentra en la web. Esto permite entender y poder accesar al contenido de manera fácil y poder extrraer la información ya que se puede saber dónde se encuentra dentro del código.


### 2) Gráfico wordcloud del discurso de José Mujica
```{r, warning = F}
Sys.setlocale("LC_ALL", "English_United States.932")
datos <- suppressWarnings(paste(readLines("mujica.txt", encoding="UTF-8"), collapse=" "))
texto <- data.frame(datos)
# Crear tabla fuente
ds <- DataframeSource(texto)
# Crear corpus del texto
corpus <- Corpus(ds)
corpus
# Eliminar signos de puntuación
corpus <- tm_map(corpus,removePunctuation)
# Texto a minúsculas
corpus <- tm_map(corpus,tolower)
# Eliminar numeros
corpus <- tm_map(corpus,removeNumbers)
# Eliminar palabras vacías del idioma español
corpus <- tm_map(corpus, removeWords, stopwords("spanish"))
# Transformar el texto a texto plano
corpus <- tm_map(corpus, PlainTextDocument)
# Genera matriz de términos
term_document_matrix <- TermDocumentMatrix(corpus)
term_document_matrix <- as.matrix(term_document_matrix)
terms.vector <- sort(rowSums(term_document_matrix),decreasing=TRUE)
term_document_data_frame <- data.frame(word = names(terms.vector), freq=terms.vector)
# Crear el wordcloud
wordcloud(term_document_data_frame$word, term_document_data_frame$freq,
          scale = c(5,.2), min.freq = 1, max.words = Inf, random.order = FALSE,
          rot.per = 0.15, colors = brewer.pal(8,"Dark2"))
```

Mujica en su discurso hace referencia en reiteradas ocasiones al tema del consumo y como la gente se encuentra hundida en una economía de consumo y de tener posesiones más que de vivir.

### 3) Gráficos de los discursos de Obama y Trump
```{r, fig.align='center', warning=F}
Sys.setlocale("LC_ALL", "English_United States.932")
datos1 <- suppressWarnings(paste(readLines("Discurso_obama.txt", encoding="UTF-8"), collapse=" "))
datos2 <- suppressWarnings(paste(readLines("Discurso_trump.txt", encoding="UTF-8"), collapse=" "))
texto <- data.frame(c(datos1, datos2))
# Crear tabla fuente
ds <- DataframeSource(texto)
# Crear corpus del texto
corpus <- Corpus(ds)
corpus
# Eliminar signos de puntuación
corpus <- tm_map(corpus,removePunctuation)
# Texto a minúsculas
corpus <- tm_map(corpus,tolower)
# Eliminar numeros
corpus <- tm_map(corpus,removeNumbers)
# Eliminar palabras vacías del idioma español
corpus <- tm_map(corpus, removeWords, stopwords("spanish"))
# Transformar el texto a texto plano
corpus <- tm_map(corpus, PlainTextDocument)
# Genera matriz de términos
term_document_matrix <- TermDocumentMatrix(corpus)
term_document_matrix <- as.matrix(term_document_matrix)
colnames(term_document_matrix) <- c("Obama","Trump")
terms.vector <- sort(rowSums(term_document_matrix),decreasing=TRUE)
term_document_data_frame <- data.frame(word = names(terms.vector), freq=terms.vector)

# Crear el wordcloud
wordcloud(term_document_data_frame$word, term_document_data_frame$freq,
          scale = c(5,.2), min.freq = 1, max.words = Inf, random.order = FALSE,
          rot.per = 0.15, colors = brewer.pal(8,"Dark2"))
par(mfrow=c(1,2))
# Crear el comparison cloud
comparison.cloud(term_document_matrix, max.words=Inf, random.order=FALSE,
                 colors=brewer.pal(8,"Dark2"), scale=c(5,.5), title.size = 1.5)
#Crear el commonality cloud
commonality.cloud(term_document_matrix,comonality.measure=min,max.words=Inf)
```

La palabra más utilizadas por ambos ex candidatos fue "unidos". Resaltan también las palabras "América" y "grande", ambas ampliamente utilizadas por Trump durante su campaña presidencial.

### 4) Discursos de Barack Obama
```{r, fig.align='center', warning=F}
Sys.setlocale("LC_ALL", "English_United States.932")
datos1 <- suppressWarnings(paste(readLines("911.txt", encoding="UTF-8"), collapse=" "))
datos2 <- suppressWarnings(paste(readLines("Dallas.txt", encoding="UTF-8"), collapse=" "))
datos3 <- suppressWarnings(paste(readLines("Hiroshima.txt", encoding="UTF-8"), collapse=" "))
datos4 <- suppressWarnings(paste(readLines("Mandela.txt", encoding="UTF-8"), collapse=" "))
datos5 <- suppressWarnings(paste(readLines("Shimon.txt", encoding="UTF-8"), collapse=" "))
texto <- data.frame(c(datos1, datos2, datos3, datos4, datos5))
# Crear tabla fuente
ds <- DataframeSource(texto)
# Crear corpus del texto
corpus <- Corpus(ds)
corpus
# Eliminar signos de puntuación
corpus <- tm_map(corpus,removePunctuation)
# Texto a minúsculas
corpus <- tm_map(corpus,tolower)
# Eliminar numeros
corpus <- tm_map(corpus,removeNumbers)
# Eliminar palabras vacías del idioma inglés
corpus <- tm_map(corpus, removeWords, stopwords("english"))
# Transformar el texto a texto plano
corpus <- tm_map(corpus, PlainTextDocument)
# Genera matriz de términos
term_document_matrix <- TermDocumentMatrix(corpus)
term_document_matrix <- as.matrix(term_document_matrix)
colnames(term_document_matrix) <- c("911","Dallas","Hiroshima","Mandela","Shimon")
terms.vector <- sort(rowSums(term_document_matrix),decreasing=TRUE)
term_document_data_frame <- data.frame(word = names(terms.vector), freq=terms.vector)

# Crear el wordcloud
wordcloud(term_document_data_frame$word, term_document_data_frame$freq,
          scale = c(5,.2), min.freq = 1, max.words = Inf, random.order = FALSE,
          rot.per = 0.15, colors = brewer.pal(8,"Dark2"))
par(mfrow=c(1,2))
# Crear el comparison cloud
comparison.cloud(term_document_matrix, max.words=Inf, random.order=FALSE,
                 colors=brewer.pal(8,"Dark2"), scale=c(5,.5), title.size = 1.5)
#Crear el commonality cloud
commonality.cloud(term_document_matrix,comonality.measure=min,max.words=Inf)
```

Todos los discursos corresponden a actos en memoria de diferentes personajes o víctimas de catástrofes. Se observa cómo cuando se trata de discursos en relación a personajes, sobresalen los nombres de los mismos. Cuando se trata de remembrar eventos surgen palabras muy relacionadas a los eventos propiamente.


### 5) Tabla de datos
```{r, fig.align='center', warning=F}
heritage_parsed <- read_html("http://en.wikipedia.org/wiki/List_of_World_Heritage_in_Danger", encoding = "UTF-8")
tables <- html_table(heritage_parsed, fill = TRUE)
danger_table <- tables[[2]]
names(danger_table)
danger_table <- danger_table[,c(1,3,4,6,7)]
colnames(danger_table) <- c("name","locn","crit","yins","yend")
danger_table$crit <- ifelse(str_detect(danger_table$crit, "Natural")==T, "nat", "cult")
danger_table$yins <- as.numeric(danger_table$yins)
length(danger_table$yins)
danger_table$yend
danger_table$yend[20]<-"1993-"
danger_table$yend[22]<-"1984-"
danger_table$yend[42]<-"1996-"
for(i in 1:length(danger_table$yend))
  danger_table$yend[i] <- substr(danger_table$yend[i],start=1, stop=4)
danger_table$yend <- as.numeric(danger_table$yend)
danger_table_acp<-danger_table
reg <- "[[:alpha:] ]+(?=[[:digit:]])"
country <- str_extract(danger_table$locn, perl(reg))
country[29] <- "Côte d'Ivoire / Guinea"
country[32] <- ""
danger_table$country <- country
names(danger_table)
reg_y <- "[/][ -]*[[:digit:]]*[.]*[[:digit:]]*[;]"
reg_x <- "[;][ -]*[[:digit:]]*[.]*[[:digit:]]*"
y_coords <- str_extract(danger_table$locn, reg_y)
(y_coords <- as.numeric(str_sub(y_coords, 3, -2)))
danger_table$y_coords <- y_coords
x_coords <- str_extract(danger_table$locn, reg_x)
(x_coords <- as.numeric(str_sub(x_coords, 3, -1)))
danger_table$x_coords <- x_coords
danger_table$locn <- NULL
head(danger_table)
names(danger_table)
danger_table <- danger_table[,c(-1)]
danger_table$crit <- as.factor(danger_table$crit)
danger_table$country <- as.factor(danger_table$country)
head(danger_table)
D<-daisy(danger_table, metric = "gower")
res <- cmdscale(D,eig=TRUE, k=4)
x <- res$points[,1]
y <- res$points[,2]
plot(x, y, xlab="Componente 1", ylab="Componente 2", main="MDS", type="p", color=danger_table$crit)
text(x, y, labels = danger_table$country, cex=.7) 
```
